臺灣臺北地方法院刑事判決
110年度原易字第16號
公  訴  人  臺灣臺北地方檢察署檢察官
被      告  李中  




指定辯護人  本院公設辯護人唐禎琪
上列被告因違反性騷擾防治法案件，經檢察官提起公訴（110 年
度調偵字第2535號），本院判決如下：
    主  文
本件公訴不受理。
    理  由
一、本件公訴意旨如附件起訴書所載。
二、按告訴乃論之罪，告訴人於第一審辯論終結前，得撤回其告
    訴；告訴乃論之罪，其告訴經撤回者，法院應諭知不受理之
    判決；又不受理之判決，得不經言詞辯論為之，刑事訴訟法
    第238條第1項，第303條第3款及第307條各有明文。
三、本件被告因違反性騷擾防治法案件，經檢察官提起公訴，認
    其對告訴人（真實姓名年籍詳卷）涉犯性騷擾防治法第25條
    第1項之性騷擾罪嫌，依同法第25條第2項之規定，須告訴乃
    論。茲因被告與告訴人達成和解，被告並已履行和解條件，
    告訴人乃具狀撤回告訴，有和解筆錄及刑事撤回告訴狀在卷
    可佐。揆諸前開說明，爰不經言詞辯論，逕為不受理之判決
    。
據上論斷，應依刑事訴訟法第303條第3款、第307條，判決如主
文。
本案經檢察官邱耀德提起公訴，檢察官郭昭吟到庭執行職務。
中　　華　　民　　國　　111 　年　　8 　　月　　1 　　日
　　　　　　　　　刑事第四庭    法　官　許芳瑜
以上正本證明與原本無異。 
如不服本判決應於收受送達後20日內向本院提出上訴書狀，並應
敘述具體理由；其未敘述上訴理由者，應於上訴期間屆滿後20日
內向本院補提理由書（均須按他造當事人之人數附繕本）「切勿
逕送上級法院」。告訴人或被害人如對於本判決不服者，應具備
理由請求檢察官上訴，其上訴期間之計算係以檢察官收受判決正
本之日期為準。因疫情而遲誤不變期間，得向法院聲請回復原狀
。
　                  　　　　　  書記官  呂欣穎
中　　華　　民　　國　　111 　年　　8 　　月　　1 　　日
　　　　　　　　　
附件
臺灣臺北地方檢察署檢察官起訴書
                                   110年度調偵字第2535號
　　被　　　告　甲○　　男　32歲（民國00年00月00日生）
　　　　　　　　　　　　住花蓮縣○○鄉○○村○○000號
　　　　　　　　　　　　居桃園市○○鄉○○路000巷00號
　　　　　　　　　　　　國民身分證統一編號：Z000000000號
上列被告因違反性騷擾防治法案件，已經偵查終結，認應提起公
訴，茲將犯罪事實及證據並所犯法條分敘如下：
　　　　犯罪事實
一、甲○基於性騷擾之犯意，於民國110年4月24日4時30分許，在
    臺北市萬華區內江街「紅樓酒吧」前，見AW000-H110244號
    之成年男子（真實姓名年籍均詳卷，下稱A男）在其所有之
    車牌號碼000-0000號普通重型機車上休息，竟意圖性騷擾，
    乘A男未有防備且不及抗拒之際伸手觸摸A男下體等處，對A
    男性騷擾得逞。嗣經A男報警，循線查悉上情。
二、案經A男訴由臺北市政府警察局萬華分局報告偵辦。
　　　　證據並所犯法條
一、證據清單及待證事實：
編號 證據名稱 待證事實 ㈠ 被告甲○於警詢及偵查中之供述 被告矢口否認犯行，辯稱：當時因酒後意識模糊，對於案發情形並無印象，且清醒時才發現其所有之背包遺失等云云。 ㈡ 告訴人A男於警詢及偵查中指訴 證明被告上開犯罪事實。 ㈢ 臺北市政府警察局萬華分局扣押筆錄、扣押物品目錄表、扣押物品收據 被告於犯後遺留現場之物品。 
二、核被告所為，係犯性騷擾防治法第25條第1項之罪嫌。
三、依刑事訴訟法第251條第1項提起公訴。
　　此　致
臺灣臺北地方法院
中　　華　　民　　國　 110　 年　　12　　月　　6 　　日
                       檢 察 官    邱  耀  德
本件正本證明與原本無異
中　　華　　民　　國　 110   年　　12 　 月　  22　　日
                       書 記 官    林  念  穎
附錄本案所犯法條全文
性騷擾防治法第25條
意圖性騷擾，乘人不及抗拒而為親吻、擁抱或觸摸其臀部、胸部
或其他身體隱私處之行為者，處 2 年以下有期徒刑、拘役或科
或併科新臺幣 10 萬元以下罰金。
前項之罪，須告訴乃論。